---
title: "Analiza danych - kredyty hipoteczne"
authors: "Dominika Zapadka", "Agata Witkowska", "Mariusz Różek", "Antoni Tomas"
date: "`r Sys.Date()`"
"stronka: markdown.org i tam są instrukcje odnośnie opcji markdowna"
output:
  rmdformats::robobook:
    highlight: kate
    toc: true
    toc_depth: 2
    toc_float:
      collapsed: false
      smooth_scroll: false
    number_sections: true
    fig_caption: true
    fig_width: 6
    fig_height: 4
    sefl_contained: true
---

```{r setup, include=FALSE}
## Global options
library(readr)
library(dplyr)
knitr::opts_chunk$set(cache = TRUE, echo = FALSE)
dane <- read_csv("Hipoteczny.csv")
```

## Wstęp

Celem projektu jest przeprowadzenie analizy danych dotyczących zatwierdzenia kredytu mieszkaniowego i określenie które czynniki w największym stopniu wpływają na decyzję o przyznaniu pożyczki. Firma, której dane analizujemy obsługuje klientów z obszarów miejskich, półmiejskich i wiejskich, a proces wnioskowania odbywa się za pomocą wypełnienia formularza online przez klienta. Aby przyspieszyć podejmowanie decyzji i zwiększyć efektywność obsługi, przedsiębiorstwo planuje automatyzację procesu oceny zdolności kredytowej w czasie rzeczywistym.

Do analizy wykorzystano zbiór danych: [Hipoteczny.csv](https://github.com/antonitomas/Projekt---kredyty-hipoteczne/blob/main/Hipoteczny.csv){style="color:red"}.

Obejmuje on 614 obserwacji. Dane pochodzą z procesu składania wniosków kredytowych i zawierają informacje o wnioskodawcy i charakterystyce pożyczki. Wśród dostępnych kolumn znajdują się między innymi:

-   **Loan_ID:** identyfikator wniosku,
-   **Gender:** płeć wnioskodawcy,
-   **Married:** informacja o stanie cywilnym,
-   **Dependents:** liczba osób na utrzymaniu,
-   **Education:** poziom wykształcenia,
-   **Self_Employed:** prowadzenie działalności gospodarczej,
-   **ApplicantIncome i CoapplicantIncome:** dochody głównego i współwnioskodawcy,
-   **LoanAmount:** kwota pożyczki,
-   **Loan_Amount_Term:** okres kredytowania,
-   **Credit_history:** informacja o historii kredytowej,
-   **Property_Area:** obszar pochodzenia klienta,
-   **Loan_Status:** wynik decyzji kredytowej (zatwierdzony lub odrzucony).

Zbiór danych nie jest kompletny i część kolumn zawiera braki. Najwięcej braków występuje w zmiennych **Credit_History, LoanAmount, Loan_Amount_Term, Self_Employed, Dependents** oraz częściowo w **Gender** i **Married**. Wstępny przegląd danych pokazuje, że tylko zmienne takie jak dochód czy identyfikator wniosku są pełne, a elementy oceny ryzyka kredytowego wymagają dalszego uzupełnienia.

Projekt koncentruje się na zrozumieniu, które cechy klientów najsilniej wiążą się z przyznaniem lub odrzuceniem kredytu i przygotowaniu modelu, który mógłby automatycznie wskazywać potencjalnie kwalifikujących się wnioskdawców. Wykonamy wstępne oczyszczanie danych, eksplorację, wizualizację i przeprowadzimy analizę jedno i dwuwymiarową. Wnioski z analizy pomogą usprawnić proces oceny wniosków kredytowych oraz poprawić skuteczność i spójność decyzji podejmowanych przez firmę.

```{r}

```
